【裁判字號】    99,上訴,805
【裁判日期】    990430
【裁判案由】    違反臺灣地區與大陸地區人民關係條例等
【裁判全文】
臺灣高等法院刑事判決                 99年度上訴字第805號
上  訴  人
即  被  告  乙○○
選任辯護人  侯傑中律師
上  訴  人
即  被  告  甲○○
選任辯護人  杜英達律師
            范翔智律師
上列上訴人因違反臺灣地區與大陸地區人民關係條例等案件，不
服臺灣臺北地方法院98年度訴更(一)字第4號，中華民國99年1月
19日第一審判決（起訴案號：臺灣臺北地方法院檢察署97年度偵
緝字第2056，2057號，98年偵緝字第275號，276號），提起上訴
，本院判決如下：
    主  文
原判決撤銷。
甲○○共同意圖營利，而使大陸地區人民非法進入臺灣地區，處
有期徒刑參年貳月；甲○○共同意圖營利，而使大陸地區人民非
法進入臺灣地區，處有期徒刑參年貳月；甲○○共同意圖營利，
而使大陸地區人民非法進入臺灣地區，處有期徒刑參年貳月；甲○○共同意圖營利，而使大陸地區人民非法進入臺灣地區，處有
期徒刑參年貳月；又共同行使明知為不實之事項，而使公務員登
載於職務上所掌之公文書，足以生損害於公眾，處有期徒刑陸月
，又共同意圖使女子與他人為性交之行為，而容留以營利，處有
期徒刑拾月，扣案如附表一所示之物均沒收；應執行有期徒刑陸
年，扣案如附表一所示之物均沒收。
甲○○被訴關於附表二編號二之行使使公務員登載不實罪部份，
無罪。
乙○○共同意圖使女子與他人為性交之行為，而媒介以營利，處
有期徒刑柒月。
    事  實                                                                
一、甲○○（綽號華哥）於民國九十四年間，成立兩岸人蛇集團
    及「美麗華應召站」，並於九十五年一月間，設立丞韋國際
    實業有限公司（下稱丞韋公司），對外作為上開應召站之掩
    護，並充作應召站幹部聚集討論、作帳及休息場所。丁○○
    （綽號小旭，業經原審九十七年度訴字第一五０二號、及本
    院九十八年度上訴字第二一三０判處有期徒刑四年六月）、
    阮韋綸（亦經上開判決判處有期徒刑三年十月）、蔡文祥（
    經判處有期徒刑四年）、林琪（綽號貓姐，經判處有期徒刑
    四月）、丙○○（綽號阿本，經判處有期徒刑六月）、蔡佳
    玲（經判處有期徒刑三月）等人明知上情，丁○○九十四年
    底起，阮韋綸自九十五年一月間起，蔡文祥自九十五年底起
    ，與甲○○共同基於意圖營利使大陸地區女子非法進入臺灣
    地區、意圖使女子與他人為性交之行為而容留以營利之犯意
    聯絡，林琪、丙○○自九十五年五月間，蔡佳玲自九十五年
    六月間起，與甲○○共同基於使女子與他人為性交之行為而
    容留、媒介以營利之犯意聯絡，而為下列犯行：
（一）甲○○為引進應召站之賣淫女子，安排無結婚真意之臺灣
      地區男子林忠民（業經本院另案九十七年度上訴字第二五
      ０七號判處有期徒刑一年九月確定）、吳樹輝（業經原審
      另案九十七年度訴緝字第九五號判處有期徒刑一年、緩刑
      四年確定）、阮韋綸、蔡文祥等人，前往大陸地區與李世
      杰、車亞玲、劉穆蘭、李美青等人辦理結婚登記，再持大
      陸地區公證處核發之公證書回臺後，向財團法人海峽交流
      基金會（下稱海基會）辦理驗證，並前往臺籍配偶戶籍所
      屬轄區之派出所申辦大陸地區人民進入臺灣地區保證書後
      ，檢具戶籍謄本、大陸配偶之大陸居民身分證影本、上開
      領得之結婚公證書、海基會驗證書、派出所保證書，並填
      妥大陸地區人民進入臺灣地區旅行證申請書，以配偶名義
      ，至臺北市○○區○○街十五號之內政部警政署入出境管
      理局（該局自九十六年一月二日改制並升格為內政部入出
      國及移民署，下稱境管局），申請李世杰等人來臺團聚，
      使境管局承辦人員實質審核後，據以核發李世杰等人之大
      陸地區人民進入臺灣地區入出境許可證，准予自入境日起
      六個月內居留臺灣地區李世杰等人遂持上開許可證、大陸
      居民往來臺灣通行證搭機非法入境臺灣。李世杰等大陸女
      子入境臺灣後，即由甲○○所指派之不詳人士帶往臺北市
      中山區○○路五六二號集中住宿管理（臺灣人頭配偶姓名
      、大陸配偶姓名、在大陸公證結婚日期《地點》、海基會
      驗證日期、臺灣配偶至派出所申辦保證書日期、向境管局
      申請大陸配偶來臺日期、大陸配偶入境日期《出境日期》
      、在臺為結婚登記日期詳如附表二所示）。
（二）又大陸地區女子劉穆蘭經由阮韋綸之申請於九十五年十一
      月二十日來臺後，於九十六年四月二十四日出境臺灣，嗣
      甲○○、丁○○、阮韋綸等，又基於行使使公務員登載不
      實文書之犯意聯絡，由阮韋綸於九十六年一月八日，偕同
      臺籍假配偶一同前往戶籍地之戶政事務所，填具結婚登記
      申請書申辦結婚登記，使該戶政事務所承辦戶籍登記不知
      情之公務員在形式審查後，將大陸女子與臺籍假配偶結婚
      之不實事項，登載在職務上所掌之戶政登記簿上，並據以
      核發登載上開臺籍假配偶之配偶即為前揭大陸地區女子之
      不實戶口名簿及國民身分證或戶籍謄本，足以生損害於戶
      政機關對婚姻戶籍登記管理之正確性。而後於九十六年四
      月二十七日，由阮韋綸填妥保證書，持登載阮韋綸與劉穆
      蘭結婚之不實事項之戶籍謄本及其他相關資料，向境管局
      再次申請劉穆蘭來臺團聚而行使之，劉穆蘭因而獲准而再
      度於九十六年七月十五日非法入境臺灣。
（三）丁○○承甲○○之命，負責人蛇集團、應召站之管理，並
      調度搭載賣淫女子之司機（俗稱車伕）阮韋綸、蔡文祥、
      廖朝乾（經原審以九十八年度簡字第一九七六號判決判處
      有期徒刑五月確定）、劉壁宗（經原審以九十八年度簡字
      第四四號判決判處有期徒刑四月）等，搭載上開應召站內
      之賣淫女子（含上開非法入臺之大陸女子），每日前往臺
      北縣市不特定賓館，以每次新臺幣（下同）六千元至一萬
      元不等之代價，與不特定男客為性交易，司機每日則可獲
      得三千元報酬，甲○○等人並自大陸女子性交易所得之報
      酬中，抵扣約二十五萬元之入臺費用、臺籍假配偶每月三
      萬元之費用。另甲○○為掩護應召站之設立，並充作應召
      站幹部聚集討論、作帳及休息場所，於九十五年一月間，
      設立丞韋公司，以每月二萬元之代價僱用不知情之范丞元
      擔任人頭負責人，並登記實際未出資之范丞元、阮韋綸為
      丞韋公司之人頭股東，僱用蔡佳玲擔任公司會計；丁○○
      每日負責結算應召女子賣淫所得、應召站之收入、支出及
      作帳，由甲○○分配經營應召站所得及薪資給旗下集團成
      員，親自交付或指示丁○○轉交，並指示蔡佳玲前往銀行
      存提相關款項或匯款。
（四）甲○○並於九十五年五月間，於臺北市○○路○段九八號
      頂樓，設立「美麗華應召站」之調度中心（俗稱內機、機
      房），以每月各五萬元之代價，僱用丙○○、林琪，以電
      話與媒介客人之「阿姨」聯繫，談妥交易地點、價格後，
      再聯絡車伕搭載賣淫小姐至指定地點從事性交易，並製作
      登載賣淫女子人每日接客數量、車伕收取金額之報表，交
      由甲○○以作為與應召女子結帳之基準。
二、甲○○、丁○○另於九十六年五、六月間，承前犯意，與乙○○共同基於意圖使女子與他人為性交之行為而媒介以營利
    之犯意聯絡，由甲○○、乙○○各出資數萬元，成立「美麗
    殿應召站」，甲○○並指派丁○○與乙○○一同處理調度司
    機、應召女子之相關事宜，與媒介客人之「阿姨」聯繫，談
    妥交易地點、價格後，丁○○、乙○○再指派司機搭載上開
    應召站內之賣淫女子，每日前往臺北縣市不特定賓館，以每
    次最低新臺幣（下同）五千元左右之代價，與不特定男客為
    性交易。
三、嗣車亞玲於九十六年九月二十八日十四時十分許，為警持搜
    索票在臺北市○○區○○路四一一號三樓之二查獲，進而於
    同日在臺北市○○路五六二號及地下一樓丞韋公司處，扣得
    如附表一編號一、二、三、九、十所示之物，在臺北市○○
    路五六二號五樓之八丁○○居所扣得如附表一編號四至八、
    十一所示等，為甲○○及丁○○與其成員所有，供美麗華應
    召站上開賣淫所用、預備之用、所生、所得之物，而悉上情
    。
四、案經法務部調查局臺北市調查處移送臺灣臺北地方法院檢察
    署檢察官偵查後追加起訴。
    理  由
壹、證據能力部分：
一、被告甲○○部分：
（一）被告甲○○及辯護人辯稱：阮韋綸、李世杰、丁○○、車
      亞玲之警詢偵訊筆錄，為審判外陳述，無證據能力乙節，
      經查：
  證人李世杰、車亞玲於偵查中向檢察官所為之陳述，業經具
    結，有結文在卷可參（偵字第19871號卷第233頁，138頁，
    223 頁），且無顯不可信之情形存在，依刑事訴訟法第一百
    五十九條之一第二項規定，自有證據能力，此部份所辯，尚
    有誤會。
  至於同案被告阮韋綸及丁○○，對被告等而言，為證人身分
    。然其二人於檢察官偵訊陳述，並未具結（偵字第19871 號
    卷第146 -147頁，247-248 頁，171-173，200頁），於法不
    合，難認有證據能力，此部份所辯，尚非無據。
  按「被告以外之人於審判中有下列情形之一，其於檢察事務
    官、司法警察官或司法警察調查中所為之陳述，經證明具有
    可信之特別情況，且為證明犯罪事實之存否所必要者，得為
    證據：三、滯留國外或所在不明而無法傳喚或傳喚不到者。
    」，刑事訴訟法第一百五十九條之三定有明文。查證人車亞
    玲為假結婚來臺之大陸女子，已於九十七年一月三十一日出
    境，基於目前兩岸現實，已難傳喚到庭陳述，而其於九十六
    年十月十六日法務部調查局臺北市調查處調查員詢問時所為
    陳述內容，與其於檢察官訊問時具結證述之內容並無不符之
    處，當有其可信之情況，且為證明本案犯罪事實之存否所必
    要，是證人車亞玲於九十六年十月十六日於法務部調查局臺
    北市調查處調查員詢問時所為陳述內容，應有證據能力。
  至於同案被告阮韋綸及丁○○，對被告等而言，為證人身分
    ，其等之警詢筆錄，為審判外陳述，難認有證據能力，此部
    份所辯，尚非無據。
（二）依大法官會議釋字第五八二號解釋意旨，共同被告於被告
      案件中係屬證人，法院應踐行人證之法定調查程序，始具
      有證據能力；而共同被告於被告案件中之警詢、偵查中陳
      述，因被告無從為詰問，而有礙被告之對質詰問權，應無
      證據能力。再法院就被告之案件對其他共同被告或與被告
      有共犯關係之人調查，均應依人證之調查程序傳喚該共同
      被告或共犯到場，命其立於證人之地位而為陳述，並通知
      被告，使被告有與之對質及詰問其現在與先前陳述之瑕疵
      的機會，以確保其對質詰問權，並藉以發現實體真實（最
      高法院九十四年度臺上字第一七七六號判決意旨參照）。
      依上開大法官會議解釋及最高法院判決意旨，法院如於共
      同被告以證人身分到庭陳述，訊問被告對共同被告之審判
      外陳述有何意見，並准許被告對於共同被告當庭及先前陳
      述進行詰問，即已賦予被告對於共同被告對質詰問機會，
      此時共同被告於審判外陳述之瑕疵，應已治癒，而具有證
      據能力。查本案之共同被告甲○○業於本院審理時以證人
      身分到庭陳述，並賦予被告乙○○對質詰問之機會，則共
      同被告甲○○於偵查及原審之供述，自具有證據能力。
（三）至於其餘後引證據，被告甲○○及辯護人均不爭執，且同
      意作為證據（本院卷第52頁），且觀其製作取得之情形，
      亦無違法或不當之狀況，依刑事訴訟法第一百五十九條之
      五規定，均有證據能力。
二、被告乙○○部份：
（一）辯護人辯稱：警詢筆錄部份，無證據能力乙節（本院卷第
      76頁背面），有關除車亞玲之警詢筆錄，如前所述，有證
      據能力，此部份所辯，尚有誤會外，其餘林琪等之警詢筆
      錄，為審判外陳述，難認有證據能力，此部份所辯，尚非
      無據。
（二）對後引證據，被告及辯護人均不爭執，且同意作為證據（
      本院卷第52頁），除同案被告丁○○於檢察官偵訊時，未
      經具結，不具證據能力外，其餘觀其製作取得之情形，亦
      無違法或不當之狀況，依刑事訴訟法第一百五十九條之五
      規定，均有證據能力。
貳、實體部分：
一、訊據上訴人即被告甲○○固不諱言：開設應召站，及參與假
    結婚等情，惟辯稱：假結婚部份，僅係幫助犯等語；上訴人
    即被告乙○○則否認有妨害風化犯行，辯稱：我的綽號不是
    「山豬」，亦未聽過或去過丞韋公司，甲○○是我姊姊林琪
    的老闆，只見過甲○○一次，從未參與應召站之經營；與丁○○不認識。甲○○證稱美麗殿應召站係委由我經營云云，
    所述不實。依通訊監察譯文亦可知，我與丁○○、甲○○、
    、應召女子並無任何通聯情形。另證人林鈺宸、車亞玲等人
    所述，前後不一，不足採信等語。經查：
（一）有關上開事實欄一、二所載犯罪事實，業據被告甲○○於
      原審坦承不諱（訴更一卷第110 頁背面），與共犯林琪、
      丙○○、蔡佳玲於原審另案供述（97年度訴字第1502號卷
      第二第99-100頁），共犯阮韋綸於本院另案供述（98年度
      上訴字第2130號卷第86 頁、第182頁）；證人車亞玲於偵
      訊証述（96年度偵字第19871號卷第212頁、第220-222 頁
      ）、證人李世杰於偵訊証述（同上偵卷第229 頁）、證人
      黃森暐於偵訊証述（同上偵卷第176頁反面至第179頁反面
      ）、證人林忠民於原審另案証述（97年度訴字第1502號卷
      一第51至54頁），互核相符，復有如附表二所示之證據在
      卷可稽，並有如附表一所示之物品扣案可證；堪認被告甲○○自白，有證據可佐，堪予採信。再者，共犯丁○○、
      阮韋綸、蔡文祥分別經原審另案（九十七年度訴字第一五
      ０二號）及本院另案（九十八年度上訴字第二一三０號）
      ，判處罪刑確定等情，有上開判決及卷宗在卷可參，此部
      份事實，堪予認定。又本案查獲之時間係九十六年九月二
      十八日，此有搜索、扣押筆錄一份在卷可證（96年度警聲
      搜字第1566號卷第43頁），參酌被告甲○○於偵訊稱：美
      麗華應召站成立二年，美麗殿成立三、四個月等語（98年
      度偵緝字第275號卷第21頁、33頁），據此，堪認是美麗
      華應召站之成立時間應為九十四年間，而關於美麗殿應召
      站之成立時間，應係九十六年五、六月間，合予敘明。
（二）被告甲○○辯稱：假結婚部份，只是提供幫助，為幫助犯
      乙節，按現行刑法關於正犯、從犯之區別，本院所採見解
      ，係以其主觀之犯意及客觀之犯行為標準，凡以自己犯罪
      之意思而參與犯罪，無論其所參與者是否犯罪構成要件之
      行為，皆為正犯，其以幫助他人犯罪之意思而參與犯罪，
      其所參與者，苟係犯罪構成要件之行為，亦為正犯，必以
      幫助他人犯罪之意思而參與犯罪，其所參與者又為犯罪構
      成要件以外之行為，始為從犯（最高法院25年上字第2253
      號判例意旨參照）。本件被告甲○○於偵訊稱：應召女子
      ，一部份是台灣人，一部份是大陸人以假結婚名義進來。
      我將大陸女子的資料將給台灣假老公等語（偵緝字第 275
      號卷第34頁），參酌證人車亞玲稱：華哥（按即被告甲○○）與我聯絡，告訴我可以假結婚方式辦理來台。後來華
      哥有說找到假老公，就辦手續等語（偵字第19871 號卷第
      212頁正反面，220 頁，222頁），顯見被告甲○○係以自
      己犯罪意思，參與謀議，依上開說明，自屬正犯，此部份
      所辯，尚有誤會。
（三）被告乙○○辯稱：綽號不是「山豬」，未與甲○○共同出
      資成立美麗殿應召站乙節，然：同案被告甲○○於偵訊
      証稱：乙○○綽號「山豬」，和乙○○一起成立美麗殿應
      召站，前二個月都賠錢，後兩個月開始要賺錢的時候就出
      事了（被查獲）等語（偵緝字第275號卷第34 頁）；於原
      審證稱：係美麗華與美麗殿應召站之負責人，美麗殿應召
      站的股東有伊和乙○○，乙○○之綽號叫「山豬」，林琪
      係乙○○之姊姊；伊係在本案為警查獲前三個月在泡沫紅
      茶店認識乙○○的，當時乙○○係應召小姐之經紀人，後
      來有介紹小姐在伊那邊上班，伊認識乙○○沒有多久，就
      與乙○○各自出資幾萬元共同合資成立美麗殿，美麗殿的
      利潤係扣除開銷後與乙○○一人一半，美麗殿的小姐來源
      有臺灣女子和大陸女子，伊係交代下面的人去處理，乙○○有參與司機調度及收帳，有時是向應召小姐收錢，有時
      是應召小姐交給司機，再由乙○○向司機拿錢，司機是丁○○和乙○○找來的等語（原審卷第七八頁正反面、第八
      十頁），而同案被告甲○○為本案美麗華及美麗殿應召站
      之主要出資者暨負責人，一手策劃、安排應召站之經營結
      構、模式，並指派應召站內人員之工作範圍，當無誤認共
      同合夥出資者之可能，而其與被告乙○○亦無仇怨，況同
      案被告甲○○對於本案容留、媒介女子與不特定男客為性
      交易而營利之犯行，業已坦承不諱，則其有無指證被告乙○○參與本案犯行，對於其本身罪刑之成立，並無差別，
      應無設詞誣陷之必要，是其說詞，應屬可信。且核與證
      人丁○○於本院証稱：山豬就是在庭乙○○。我以前叫他
      大哥。我會跟他對美麗殿的帳，他有參與美麗殿業務等語
      相符（本院卷第73頁背面），此外參酌通聯內容摘要所
      載：山豬的姐姐是貓姐。小旭與丙○○談論美麗店（按應
      是殿）一個人在那邊太累，叫山豬那邊趕快找人等語（偵
      字第24604號卷第39 頁），而證人丁○○、丙○○均証稱
      ：上開通聯意思是，那邊缺人，請山豬趕快找一些人來上
      班等語（本院卷第71頁背面至72頁，第73頁），足認被告
      乙○○確有參與美麗殿應召站之經營，否則共犯丙○○等
      人，豈會請被告乙○○找人幫忙？再者，證人車亞玲於
      法務部調查局臺北市調查處調查員詢問時，經調查員提示
      乙○○之照片，請其確認是否為應召站成員時，證稱：該
      照片上之人係綽號「山豬」之男子，聽說其係應召站的股
      東之一等語（偵字第19871號卷第213頁）；並稱：剛來臺
      灣時，甲○○（華哥）只有經營一家美麗華應召站，後來
      甲○○告知伊要再成立一家中價位應召站（部分應召站稱
      之為美麗殿），調伊過去上班，自此後伊每次應召價格最
      低五千元等語（同上偵卷第212 頁反面），顯見被告乙○○綽號確是「山豬」。是被告乙○○此部份所辯，為不可
      採。
（四）辯護人辯稱：丁○○証述矛盾，不足採信乙節，查證人丁○○於九十七年十一月十日檢察事務官詢問時證稱：集團
      內確有綽號「山豬」之人，伊不知道他的真實姓名等語（
      偵緝字第2056號卷第37頁）；經檢察事務官提示被告乙○○之照片，丁○○復證稱：有見過乙○○，在泡沫紅茶店
      與甲○○一起見過約四、五次，甲○○與乙○○談話內容
      伊不清楚，因為伊都坐在旁邊，伊叫乙○○大哥，伊不知
      道乙○○之綽號或真實姓名等語（偵緝字第2056號卷第38
      頁）；似指被告乙○○非山豬，未參與應召站。然其於本
      院稱：我之前都叫乙○○是大哥，有關他對過帳。電話中
      有提到山豬，但不知本人，直到檢察官拿出照片，我才知
      他是山豬等語（本院卷第73頁背面至74頁），前後所述，
      是有不符之處，然其於本院所述，有上述證據可佐，自可
      採信，而其於警詢或檢察事務官處所述，既為其所推翻，
      且無佐證，即難遽信，自不足採為有利於被告乙○○之認
      定。
（五）至於證人丙○○於本院稱：乙○○不是山豬，我沒有當面
      跟山豬碰面，但有在泡沫紅茶店見過。我很早就認識乙○○，他長相與聲音都與山豬不像等語（本院卷第72頁），
      固指被告乙○○非山豬。然查：通聯譯文載：山豬的姐姐
      是貓姐（按即林琪）等語（偵卷24604號卷第39 頁），證
      人丙○○對此亦無意見（本院卷第73頁），而林琪即是被
      告乙○○之姊，且參酌丙○○於偵訊稱：我與我女友貓姐
      （林琪）都在華哥的機房上班等語（偵字第19871 號卷第
      160 頁），則證人丙○○既早認識被告乙○○，且與其姐
      為男女朋友關係，豈會不知其女友貓姐之弟山豬為何人？
      豈會未曾當面見之？是其所述，有違情理且與上開證據不
      符，自不足採。
（六）被告乙○○辯稱：不認識甲○○、丁○○乙節，然如前所
      述，被告甲○○及證人丁○○均稱認識被告乙○○，互核
      相符，且衡情，其二人並無攀認被告乙○○之必要，自堪
      採信。是被告乙○○此部份所辯，即不可採。
（七）被告乙○○辯護人辯稱：依罪疑唯輕，應認本件發生在96
      年4月24 日之前，而有減刑條例之適用乙節，然查，被告
      乙○○否認犯行，已無從自其陳述，得知犯罪時間，而如
      前所述，同案被告甲○○已供出犯罪期間，並非在96年 4
      月24日之前，是此部份所辯，尚不可採。
綜上，被告等所辯，均不足採，事證明確，被告二人犯行，均堪
認定。
二、新舊法比較：有關附表二編號三部份犯後，刑法於九十五年
    七月一日修正適用，與此部份有關者，為刑法第二十八條
    關於共犯之修正，改為共同實施。然於本案不論適用修正前
    法或修正後法，尚不生影響。刑法第五十一條第五款，定
    應執行刑，由最高二十年，修正為三十年。依刑法第二條第
    一項前段規定，修正後未必有利被告，此部份應使用修正前
    法。
三、按臺灣地區與大陸地區人民關係條例第七十九條第一項對於
    違反同條例第十五條第一款所定不得使大陸地區人民非法進
    入臺灣地區之處罰，旨在防止大陸地區人民非法進入臺灣地
    區，以維護臺灣地區之安全與安定；所稱「非法」，自應從
    實質上之合法性予以判斷，凡評價上違反法秩序之方法，均
    屬「非法」。參照行政程序法第一百十九條第一款、第二款
    規定，受益人以詐欺、脅迫或賄賂方法，使行政機關作成行
    政處分者；或對重要事項提供不正確資料或為不完全陳述，
    致使行政機關依該資料或陳述而作成行政處分者，其信賴不
    值得保護。故在大陸地區通謀虛偽結婚，以不實之結婚證明
    辦理相關戶籍登記、入境等手續，憑以進入臺灣地區，其所
    持之入境許可文件雖係入出境主管機關所核發，形式上為合
    法，但因以詐欺方法而取得，即不具實質上之合法性，仍屬
    非法進入臺灣地區（最高法院94年度臺上字第1064號判決意
    旨參照）。再按結婚應以當事人之一方為申請人，為結婚之
    登記，戶籍法第十七條及第三十五條分別定有明文；而登記
    之際並應提出證明文件予戶政機關查驗後，即應予以登載，
    戶籍法施行法第十三條第二項、第十七條亦定有明文，是關
    於結婚之戶籍登記，戶籍機關當僅有形式審查權而無實質審
    查權，此觀之戶籍法第五十四條申請人故意為不實之申請，
    應處九千元以下罰鍰一節，即可知之，是明知無結婚之實，
    卻使戶政機關之公務員為結婚之登記，自構成刑法第二百十
    四條之明知不實事項使公務員登載不實罪。
四、故核被告等所為：（一）被告甲○○部分：如附表二所示
    四次犯行，係意圖營利而違反臺灣地區與大陸地區人民關係
    條例第十五條第一款規定，應依同法第七十九條第二項意圖
    營利使大陸地區人民非法進入臺灣地區罪論處，附表二編
    號一部分，另犯刑法第二百十六條、第二百十四條行使使公
    務員登載不實文書罪、另犯刑法第二百三十一條第一項意
    圖使女子與他人為性交而容留以營利罪；（二）被告乙○○
    係犯刑法第二百三十一條第一項意圖使女子與他人為性交而
    媒介以營利罪。（三）被告甲○○使公務員登載不實之低
    度行為，為行使使公務員登載不實文書之高度行為所吸收，
    不另論罪。被告甲○○關於附表二編號一部份，雖兩次使
    大陸女子劉穆蘭來台，惟目的相同，侵害法益相同，應評價
    為一罪，因而此部份犯罪時間，均在刑法修法後，亦在中華
    民國九十六年罪犯減刑條例施行後，尚無比較新舊法或適用
    減刑之餘地。至於其他如附表二編號二至四部份，時間差距
    長達一年有餘，且各個行為之間隔，亦有數月，而其人別亦
    不同，自當獨立評價。因而認附表二部份，有意圖營利使大
    陸地區人民非法進入臺灣地區共四罪。被告甲○○就事實
    欄一有關容留性交部分，分別與丁○○、阮韋綸、蔡文祥、
    林琪、蔡佳玲，廖朝乾、劉壁宗等；有關違反兩岸條例部分
    ，與林忠民、吳樹輝、丁○○、阮韋綸、蔡文祥等，有關行
    使使公務員登載不實部份，與阮韋綸、劉穆蘭、丁○○等；
    就事實欄二部份，與被告乙○○、丁○○、丙○○及不詳姓
    名年籍成年人即司機、阿姨等應召站成員間，分別有犯意聯
    絡和行為分擔，為共同正犯。被告二人先後多次意圖使女
    子與他人為性交之行為，而容留以營利之犯行，於客觀上雖
    係數個自然行為，然係基於同一犯意，使應召女子與他人為
    性交之動機而為之，其數次行為各別目的相同，且於本案各
    行為之獨立性難予區別，時間亦甚為密接，依社會一般觀念
    ，其行為難以強行區分，評價上應視為數個舉動之接續施行
    ，應包括之一行為予以評價，而為一罪。被告等媒介女子
    與他人為性交之行為以營利之低度行為，應為高度之容留以
    營利行為吸收，不另論罪（最高法院九十四年度臺上字第六
    ００二號判決意旨參照）。追加起訴書雖認被告甲○○係
    犯刑法第二百三十一條第一項媒介性交以營利罪，惟其使大
    陸女子非法入臺後，絕大部分係統一集中住宿於臺北市○○
    路五六二號，再派遣擔任車伕之人載送應召女子至各地從事
    性交易，是已達容留之範疇，追加起訴書此部分記載，應予
    更正。被告甲○○有關附表二違反兩岸條例及行使公務員
    登載不實等罪，時間雖在九十六年四月二十四日之前，然被
    告甲○○於九十七年九月二日經通緝，於九十八年二月二日
    通緝到案等情，有移送書及查捕逃犯作業查詢表在卷可參（
    偵緝字第275號卷第1，11頁），依中華民國九十六年罪犯減
    刑條例第五條規定，即不得減刑。被告甲○○所犯之意圖
    營利使大陸地區人民非法進入臺灣地區四罪、行使使公務員
    登載不實文書罪、意圖使女子與他人為性交而容留以營利罪
    等罪間，犯意各別，行為互殊，應予分論併罰。
五、原審以事證明確，予以論罪科刑，固非無見，惟有關後述
    六部份，為有罪之認定，尚有誤會。有關被告甲○○之意
    圖營利使大陸地區人民非法進入臺灣地區四罪部分，原審僅
    論一罪，尚有未洽。原判決理由關於被告等何一犯行與何
    人共犯部分，所述稍嫌簡略，亦有未洽。有關被告二人容
    留姦淫之犯行，犯罪時間有一年之差距，然原審同量處有期
    徒刑十月，似與比例原則有間。被告甲○○上訴，指摘原審
    量刑過重及僅幫助假結婚云云，被告乙○○上訴，猶執陳詞
    ，否認犯行，固均無理由，惟原判決既有上述可議之處，即
    屬不能維持，應由本院撤銷改判。爰審酌被告等犯罪手段方
    法，破壞社會公共秩序及善良風俗，危害境管局對於入出國
    人民管制及戶政機關管理戶政之正確性，被告甲○○犯後坦
    承犯行，非無悔意，被告乙○○未能坦承犯行，暨犯罪動機
    、目的所得利益，及原審檢察官求刑，並本案是被告等上訴
    ，雖檢察官未上訴，然參酌刑事訴訟法第三百七十條但書不
    利變更禁止原則之例外等一切情狀，分別量處如主文第二、
    四項所示之刑，被告甲○○部分並定應執行刑（本院認被告
    甲○○之罪數既較原審為多，依比例原則，刑度自當隨之調
    整，而比原審重）。又附表一編號四所示之物，係美麗華應
    召站客人之電話簿資料，編號十一所示之物，係共犯丁○○
    於九十六年九月二十七日所收取之應召站女子賣淫所得，編
    號五、六、七、八所示之物品，係共犯丁○○每日向小姐收
    取賣淫所得記帳之帳冊等情，為共犯丁○○另案供陳明確（
    偵字第19871號卷第168頁）；附表一編號一至三所示之物，
    係美麗華應召站之帳冊、登載應召站女子花名及車伕分配之
    文件、應付及應收帳款明細表，附表一編號九、十所示之物
    ，係美麗華應召站提供賣淫女子從事性交易所使用者，分別
    為供被告甲○○與共犯犯罪所用、預備之用、所生、所得之
    物，應依刑法第三十八條第一項第二款、第三款規定，宣告
    沒收。
六、不另為無罪之諭知部分：
（一）公訴意旨另以：被告乙○○與被告甲○○、共犯丁○○、
      丙○○、阮韋綸、蔡佳玲、林琪等人，共同基於意圖使女
      子與他人為性交之行為而媒介以營利之犯意聯絡，而成立
      「美麗華應召站」，媒介臺灣地區或大陸地區之女子與不
      特定男客為性交易；因認被告乙○○此部分亦涉犯刑法第
      二百三十一條第一項之媒介性交以營利罪云云。
（二）按犯罪事實應依證據認定之，無證據不得認定其犯罪事實
      ；又不能證明被告犯罪者，應諭知無罪之判決，刑事訴訟
      法第一百五十四條第二項、第三百零一條第一項分別定有
      明文。
（三）公訴人認被告乙○○有此部分犯行，主要是以：同案被告
      甲○○所述及李某確有經營應召站，並通聯譯文等為據，
      然訊據被告乙○○堅詞否認有此部分之犯行，辯稱：未參
      與美麗華應召站之經營等語。經查：
    證人甲○○於偵訊及原審證稱：係美麗華與美麗殿應召站
      之負責人，美麗華應召站係伊一個人出資的。美麗殿應召
      站是做低價位的，美麗華應召站是做高價位的，美麗華與
      美麗殿應召站的業務不會相通，美麗殿應召站不會去接美
      麗華應召站的客人，美麗華應召站的小姐也不會支援美麗
      殿應召站，但美麗華與美麗殿應召站的司機應該有重複，
      可能美麗華應召站的司機會去載美麗殿應召站的小姐，但
      重複的機率很少；「山豬」乙○○是美麗殿應召站的員工
      ，不是美麗華應召站的員工等語（偵緝字第275 號卷第33
      頁、原審卷第78，81頁）。已難認被告乙○○與美麗華應
      召站有何關係。
    至於通聯內容摘要固有：小何及文文談及公司是華哥與山
      豬合夥等語（偵字第24604號卷第58 頁），然未指明公司
      名稱，而如前所述，本件有二家應召站，且觀其所載日期
      係6月28 日，是在前揭美麗殿應召站開幕之後，則所指是
      否即係美麗殿應召站？亦非無可能，因此，能否以上開通
      聯遽認係指美麗華應召站？則尚有合理懷疑之空間，尚難
      以之為不利被告乙○○之認定。
    再者，美麗華應召站之人員林琪、丙○○、蔡佳玲、丁○○、韋綸等人，亦未指陳與被告乙○○就美麗華應召站賣
      淫事，有何犯意聯絡與行為分擔。
此外，查無何積極確切證據足證被告乙○○，有此部份犯行，惟
公訴人認此部分與前揭罪科刑部分，為接續犯之一罪關係，爰不
另為無罪之諭知。
七、無罪部分：公訴意旨認被告甲○○有使大陸女子李美青與蔡
    文祥至戶政機關辦理結婚登記，因認此部份被告甲○○亦涉
    犯刑法第二百十六條、第二百十四條之罪嫌乙節，然查：觀
    諸蔡文祥戶籍謄本所載，配偶欄係空白，並未記載為李美青
    （偵字第24604號卷第155頁背面，第157頁背面），則公訴
    人此部份所指，即有誤會，且公訴人認此部份，與前揭論罪
    科刑部份，係數罪併罰關係（起訴書第13頁第15-19行），
    爰依法諭知被告甲○○此部份無罪。
據上論斷，應依刑事訴訟法第三百六十九條第一項前段，第三百
六十四條，第三百零一條第一項，二百九十九條第一項前段，臺
灣地區與大陸地區人民關係條例第七十九條第二項，刑法第二條
第一項前段，第十一條前段、修正前、後第二十八條、修正後刑
法第二百十六條、第二百十四條、刑法第二百三十一條第一項、
第三十八條第一項第二款、第三款、修正前刑法第五十一條第五
款，刑法施行法第一條之一，判決如主文。
本案經檢察官侯千姬到庭執行職務。
中    華    民    國    99    年    4     月    30    日
                  刑事第十八庭審判長法  官  吳鴻章
                                    法  官  汪梅芬
                                    法  官  周政達
以上正本證明與原本無異。
如不服本判決，應於收受送達後10日內向本院提出上訴書狀，其
未敘述上訴之理由者並得於提起上訴後10日內向本院補提理由書
（均須按他造當事人之人數附繕本）「切勿逕送上級法院」。
                                    書記官  廖純瑜          
中    華    民    國    99    年    4     月    30    日
附錄：本案論罪科刑法條全文
臺灣地區與大陸地區人民關係條例第79條
違反第15條第1款規定者，處1年以上7年以下有期徒刑，得併科
新臺幣1百萬元以下罰金。
意圖營利而犯前項之罪者，處3年以上10年以下有期徒刑，得併
科新臺幣5百萬元以下罰金。
前二項之首謀者，處5年以上有期徒刑，得併科新臺幣1千萬元以
下罰金。
前三項之未遂犯罰之。
中華民國船舶、航空器或其他運輸工具所有人、營運人或船長、
機長、其他運輸工具駕駛人違反第15條第1款規定者，主管機關
得處該中華民國船舶、航空器或其他運輸工具一定期間之停航，
或廢止其有關證照，並得停止或廢止該船長、機長或駕駛人之職
業證照或資格。
中華民國船舶、航空器或其他運輸工具所有人，有第1 項至第4
項之行為或因其故意、重大過失致使第三人以其船舶、航空器或
其他運輸工具從事第1項至第4項之行為，且該行為係以運送大陸
地區人民非法進入臺灣地區為主要目的者，主管機關得沒入該船
舶、航空器或其他運輸工具。所有人明知該船舶、航空器或其他
運輸工具得沒入，為規避沒入之裁處而取得所有權者，亦同。
前項情形，如該船舶、航空器或其他運輸工具無相關主管機關得
予沒入時，得由查獲機關沒入之。


中華民國刑法第216條
行使第210條至第215條之文書者，依偽造、變造文書或登載不實
事項或使登載不實事項之規定處斷。

中華民國刑法第214條
明知為不實之事項，而使公務員登載於職務上所掌之公文書，足
以生損害於公眾或他人者，處3年以下有期徒刑、拘役或5百元以
下罰金。

中華民國刑法第231條
意圖使男女與他人為性交或猥褻之行為，而引誘、容留或媒介以
營利者，處5年以下有期徒刑，得併科10萬元以下罰金。以詐術
犯之者，亦同。
公務員包庇他人犯前項之罪者，依前項之規定加重其刑至二分之
一。
附表一：
┌──┬────────┬──────┬───────┐
│編號│物品名稱        │數量        │扣押物品清單  │
├──┼────────┼──────┼───────┤
│ 一 │帳冊            │壹本        │臺灣臺北地方法│
│    │                │            │院檢察署九十六│
│    │                │            │年度綠保管字第│
│    │                │            │三二八九號    │
│    │                │            │編號Ａ－２    │
├──┼────────┼──────┼───────┤
│ 二 │應召女子名單    │壹份        │同上編號Ａ－３│
│    │                │            │              │
├──┼────────┼──────┼───────┤
│ 三 │應付應收帳款明細│壹份        │同上編號Ａ－５│
│    │表              │            │              │
├──┼────────┼──────┼───────┤
│ 四 │通訊錄          │壹份        │同上編號Ｈ－２│
│    │                │            │－３          │
├──┼────────┼──────┼───────┤
│ 五 │現金帳          │壹份        │同上編號Ｈ－７│
├──┼────────┼──────┼───────┤
│ 六 │日記帳          │壹份        │同上編號Ｈ－８│
├──┼────────┼──────┼───────┤
│ 七 │銷貨帳          │壹份        │同上編號Ｈ－９│
├──┼────────┼──────┼───────┤
│ 八 │車伕拆帳單      │壹份        │同上編號Ｈ－１│
│    │                │            │５            │
├──┼────────┼──────┼───────┤
│ 九 │獅輩秀凝膠潤澤劑│陸盒        │同上編號Ａ－３│
│    │                │            │６            │
├──┼────────┼──────┼───────┤
│ 十 │保險套          │貳盒        │同上編號Ａ－３│
│    │                │            │７            │
├──┼────────┼──────┼───────┤
│十一│現金十四萬五千七│            │同上編號Ｈ－１│
│    │百元（賣淫所得) │            │６            │
└──┴────────┴──────┴───────┘
附表二

司法院資訊處製作；財團法人民間司法改革基金會備份。
